【裁判字號】    98,審訴,3164
【裁判日期】    980831
【裁判案由】    毒品危害防制條例
【裁判全文】
臺灣高雄地方法院刑事判決            98年度審訴字第3164號
公  訴  人  臺灣高雄地方法院檢察署檢察官
被      告  甲○○
                    （另案於台灣高雄第二監獄執行中）
上列被告因毒品危害防制條例案件，經檢察官提起公訴（98年度
毒偵字第2939號），嗣被告就被訴事實為有罪陳述，經本院告知
簡式審判程序意旨並聽取公訴人且被告之意見後，本院合議庭裁
定由受命法官獨任依簡式審判程序審理並判決如下：
    主  文
甲○○施用第一級毒品，累犯，處有期徒刑柒月；又施用第二級
毒品，累犯，處有期徒刑伍月。應執行有期徒刑拾壹月。
    事  實
一、甲○○前因施用毒品案件，經台灣宜蘭地方法院以87年度毒
    聲字第147 號裁定送觀察、勒戒後，認無繼續施用毒品傾向
    ，於民國87年9 月1 日執行完畢釋放，另由台灣宜蘭地方法
    院檢察署檢察官以87年度偵字第2464號為不起訴處分。又於
    90年間同因施用毒品，經本院91年度訴字第2861號判決判處
    有期徒刑1 年確定。另涉犯竊盜案件，分別經本院91年度訴
    字第664 號判決判處有期徒刑7 月及91年度簡上字第140 號
    判決判處有期徒刑10月確定，復經裁定應執行有期徒刑1 年
    3 月，再接續執行上述有期徒刑1 年與前案殘刑，於95年9
    月15日縮短刑期假釋出監（縮刑期滿日期為96年3 月23日）
    ，因假釋期滿未經撤銷而視為執行完畢。詎其猶不知悛悔，
    竟分別基於施用第一級毒品海洛因與第二級毒品甲基安非他
    命之犯意，於98年4 月2 日10時許，在高雄市○鎮區○○路
    、光華路交岔口附近某公園內，先後以將海洛因、甲基安非
    他命摻入香菸點燃吸食之方式，非法施用第一級毒品海洛因
    與第二級毒品甲基安非他命各1 次。嗣於同日19時許，在高
    雄市新興區○○○路3 號遭警盤檢查獲，並於有偵查犯罪權
    限之機關及公務員發覺其犯罪前，主動在警詢中自承其上述
    施用第一級毒品犯行，遂為警徵得其同意後採尿送驗，進而
    查悉上情。
二、案經高雄市政府警察局新興分局報請台灣高雄地方法院檢察
    署檢察官偵查起訴。
    理  由
一、被告甲○○係違反毒品危害防制條例第10條第1 、2 項施用
    第一、二級毒品罪，其法定刑俱為死刑、無期徒刑、最輕本
    刑為3 年以上有期徒刑以外之罪，於準備程序進行中被告就
    被訴事實為有罪陳述，由受命法官告知簡式審判程序要旨並
    聽取其與公訴人之意見，經被告同意適用簡式審判程序後，
    本院亦認無不得或不宜改依簡式審判程序進行之處，爰依刑
    事訴訟法第273 條之1 第1 項、第284 條之1 規定，本院合
    議庭裁定由受命法官獨任進行簡式審判程序，合先敘明。
二、上揭事實，業有尿液採證代碼表暨高雄市立凱旋醫院98年4
    月13日濫用藥物尿液檢驗報告各1 件在卷可稽，復據被告於
    本院審理中坦認上情不諱，足徵其自白核與事實相符，堪予
    採信。另查，被告前因施用毒品案件，經裁定送觀察、勒戒
    後，認無繼續施用毒品傾向，於87年9 月1 日執行完畢釋放
    ，另由台灣宜蘭地方法院檢察署檢察官以87年度偵字第2464
    號為不起訴處分；又於90年間同因施用毒品，經本院91年度
    訴字第2861號判決判處有期徒刑1 年確定等情，有台灣高等
    法院被告前案紀錄表1 份附卷可參，足認被告確於首次觀察
    勒戒執行完畢釋放後、5 年內再犯毒品危害防制條例第10條
    之施用毒品罪。職是，本件事證明確，被告犯行洵堪認定，
    應依法論科。
三、查海洛因、甲基安非他命各係毒品危害防制條例第2 條第2
    項第1 款、第2 款所定第一級毒品與第二級毒品，依法不得
    持有、施用及販賣。核被告甲○○所為，分別係違反毒品危
    害防制條例第10條第1 項施用第一級毒品罪及同條第2 項施
    用第二級毒品罪。其施用第一級毒品海洛因與第二級毒品甲
    基安非他命前分別持有海洛因、甲基安非他命之低度行為，
    應為施用之高度行為所吸收，均不另論罪。又被告所犯上開
    2 罪彼此間犯意各別且行為互殊，觸犯構成要件相異之罪名
    ，應予分論併罰。再者，被告前因竊盜等案件，經法院判決
    確定，於95年9 月15日縮短刑期假釋出監（縮刑期滿日期為
    96年3 月23日），因假釋期滿未經撤銷而視為執行完畢一節
    ，業如前述，並有前開台灣高等法院被告前案紀錄表附卷足
    憑，是其前受有期徒刑執行完畢後、5 年內故意再犯有期徒
    刑以上之本罪，俱應論以累犯並依法加重其刑。另查，被告
    於遭警查獲後，乃於有偵查犯罪權限之機關及公務員發覺其
    犯罪前，主動在警詢中自承其上述施用第一級毒品之犯罪事
    實，是被告此舉當認合於自首要件，爰依刑法第62條前段規
    定就此部分犯行減輕其刑，並依法先加後減之。爰審酌被告
    前因施用毒品案件，迭經觀察、勒戒及法院科刑判決後，竟
    再為本件犯行，足見其惡習已深，且戒絕毒癮之意志不堅，
    未能體悟施用毒品對自己、家人造成之傷害及社會之負擔，
    自屬可議；惟念其於犯後態度良好，並能坦承犯行及施用毒
    品本質上係屬戕害自身健康之行為，尚未直接危害他人，反
    社會性程度應屬較低等一切情狀，分別量處如主文所示之刑
    ，並定其應執行之刑，以資懲儆。
據上論斷，應依刑事訴訟法第273 條之1 第1 項、第299 條第1
項前段，毒品危害防制條例第10條第1 項、第2 項，刑法第11條
前段、第47條第1 項、第62條、第51條第5 款，判決如主文。
中    華    民    國    98    年    8     月    31    日
                  刑事第十庭  法   官   陳明呈
以上正本證明與原本無異。
如不服本判決應於收受送達後10日內向本院提出上訴書狀，並應
敘述具體理由；如未敘述上訴理由者，應於上訴期間屆滿後20日
內向本院補提理由書（均須按他造當事人之人數附繕本）「切勿
逕送上級法院」。
中    華    民    國    98    年    8     月    31    日
                              書記官    張琇晴
附錄本判決論罪科刑之法條：
毒品危害防制條例第十條
施用第一級毒品者，處六月以上五年以下有期徒刑。
施用第二級毒品者，處三年以下有期徒刑。


司法院資訊處製作；財團法人民間司法改革基金會備份。
